---
title: " Modéle linéaire regression(Part1-la température moyenne du lendemain) "
author: "Supathini"
date: "30/08/2020"
output: html_document
---

```{r setup, include=FALSE}
knitr::opts_chunk$set(echo = TRUE)
```
La variable d’intérêt est  temp.demain 



```{r}
library(readr)
Meteo=meteo_train <- read_csv("meteo.train.csv")
View(meteo_train)
```


on Crée une nouvelle covariable pour Season
```{r}
library(zoo)
```


```{r}
Meteo$date<-as.Date(with(Meteo,paste(Year,Month,Day,sep="-")),"%Y-%m-%d")
yq<-as.yearqtr(as.yearmon(Meteo$date,"%m-%d-%y")+1/12)
Meteo$Season<-factor(format(yq,"%q"),levels = 1:4,labels = c("winter","spring","summer","fall"))


```


```{r}
MeteoData=subset(Meteo,select=c(1,7:50))
```

```{r}
MeteoData$pluie.demain<-as.factor(MeteoData$pluie.demain)
View(MeteoData)
```


```{r}
library(readr)
Meteotest=meteo_test <- read_csv("meteo.test.csv")

```

on Crée une nouvelle covariable pour Season
```{r}
library(zoo)
Meteotest$date<-as.Date(with(Meteotest,paste(Year,Month,Day,sep="-")),"%Y-%m-%d")
yq<-as.yearqtr(as.yearmon(Meteotest$date,"%m-%d-%y")+1/12)
Meteotest$Season<-factor(format(yq,"%q"),levels = 1:4,labels = c("winter","spring","summer","fall"))
Meteotest$pluie.demain<-as.factor(Meteotest$pluie.demain)
```



```{r}
Model1=lm(temp.demain~.-X1-date,data=MeteoData)
summary(Model1)
```

On vérifie sur nos données,
les graphes des résidus pour validation modèle
```{r}
plot(Model1)
```


Le modèle permet de montrer une modélisation satisfaisante.

```{r}
M0 = lm(temp.demain ~1,data=MeteoData)
anova(M0,Model1)
```
On commence par comparer notre modele au modele sans covariable
p-value<0.05, on préfère le le modele Model1








##Essayons d'exécuter la methode step(Forward) et step(backward)sur le modèle Model1 ,en utilisant AIC et voyons quelles variables deviendrons plus significatives,apres avoir abandonné certaines d'entre elles.


```{r}
library(MASS)
```

```{r}
Modelforward=step(lm(temp.demain~1,data=MeteoData),temp.demain~Temperature.daily.mean..2.m.above.gnd. + Relative.Humidity.daily.mean..2.m.above.gnd. + 
    Mean.Sea.Level.Pressure.daily.mean..MSL. + Total.Precipitation.daily.sum..sfc. + 
    Snowfall.amount.raw.daily.sum..sfc. + Total.Cloud.Cover.daily.mean..sfc. + 
    High.Cloud.Cover.daily.mean..high.cld.lay. + Medium.Cloud.Cover.daily.mean..mid.cld.lay. + 
    Low.Cloud.Cover.daily.mean..low.cld.lay. + Sunshine.Duration.daily.sum..sfc. + 
    Shortwave.Radiation.daily.sum..sfc. + Wind.Speed.daily.mean..10.m.above.gnd. + 
    Wind.Direction.daily.mean..10.m.above.gnd. + Wind.Speed.daily.mean..80.m.above.gnd. + 
    Wind.Direction.daily.mean..80.m.above.gnd. + Wind.Speed.daily.mean..900.mb. + 
    Wind.Direction.daily.mean..900.mb. + Wind.Gust.daily.mean..sfc. + 
    Temperature.daily.max..2.m.above.gnd. + Temperature.daily.min..2.m.above.gnd. + 
    Relative.Humidity.daily.max..2.m.above.gnd. + Relative.Humidity.daily.min..2.m.above.gnd. + 
    Mean.Sea.Level.Pressure.daily.max..MSL. + Mean.Sea.Level.Pressure.daily.min..MSL. + 
    Total.Cloud.Cover.daily.max..sfc. + Total.Cloud.Cover.daily.min..sfc. + 
    High.Cloud.Cover.daily.max..high.cld.lay. + High.Cloud.Cover.daily.min..high.cld.lay. + 
    Medium.Cloud.Cover.daily.max..mid.cld.lay. + Medium.Cloud.Cover.daily.min..mid.cld.lay. + 
    Low.Cloud.Cover.daily.max..low.cld.lay. + Low.Cloud.Cover.daily.min..low.cld.lay. + 
    Wind.Speed.daily.max..10.m.above.gnd. + Wind.Speed.daily.min..10.m.above.gnd. + 
    Wind.Speed.daily.max..80.m.above.gnd. + Wind.Speed.daily.min..80.m.above.gnd. + 
    Wind.Speed.daily.max..900.mb. + Wind.Speed.daily.min..900.mb. + 
    Wind.Gust.daily.max..sfc. + Wind.Gust.daily.min..sfc. + pluie.demain + 
    + Season,data=MeteoData,direction = "forward")
```

et puis,
On enlève les covariables qui ne sont pas significants et on considére aussi les corrélations entre les covariables.(Part2)







```{r}

Modelforward1=lm(temp.demain ~ Temperature.daily.mean..2.m.above.gnd.+ pluie.demain + Shortwave.Radiation.daily.sum..sfc. + 
    Wind.Speed.daily.max..10.m.above.gnd. + Temperature.daily.max..2.m.above.gnd. + 
    Wind.Speed.daily.mean..80.m.above.gnd. + Mean.Sea.Level.Pressure.daily.min..MSL. + 
    Wind.Direction.daily.mean..900.mb. +Season  + Low.Cloud.Cover.daily.mean..low.cld.lay. + 
    Relative.Humidity.daily.min..2.m.above.gnd. + 
    Low.Cloud.Cover.daily.max..low.cld.lay. + Wind.Speed.daily.mean..900.mb. + Wind.Speed.daily.min..900.mb.,data = MeteoData)
summary((Modelforward1))

```





```{r}
Modelbackward=step(Model1,data=MeteoData,direction = "backward")
```


```{r}
Modelbackward1=lm(temp.demain ~  Mean.Sea.Level.Pressure.daily.mean..MSL. +  Temperature.daily.mean..2.m.above.gnd.+
    pluie.demain +
     Low.Cloud.Cover.daily.mean..low.cld.lay. + 
    Shortwave.Radiation.daily.sum..sfc. + 
    Wind.Speed.daily.mean..80.m.above.gnd. + Wind.Speed.daily.mean..900.mb. + 
    Wind.Direction.daily.mean..900.mb.+ 
    Temperature.daily.min..2.m.above.gnd. 
     +Wind.Speed.daily.max..10.m.above.gnd. + 
   Wind.Speed.daily.min..900.mb. + Season,data=MeteoData)
summary(Modelbackward1)
```







```{r}
library(leaps)
```


```{r}
library(leaps)

regmodel=regsubsets(temp.demain~Temperature.daily.mean..2.m.above.gnd. + Relative.Humidity.daily.mean..2.m.above.gnd. + 
    Mean.Sea.Level.Pressure.daily.mean..MSL. + Total.Precipitation.daily.sum..sfc. + 
    Snowfall.amount.raw.daily.sum..sfc. + Total.Cloud.Cover.daily.mean..sfc. + 
    High.Cloud.Cover.daily.mean..high.cld.lay. + Medium.Cloud.Cover.daily.mean..mid.cld.lay. + 
    Low.Cloud.Cover.daily.mean..low.cld.lay. + Sunshine.Duration.daily.sum..sfc. + 
    Shortwave.Radiation.daily.sum..sfc. + Wind.Speed.daily.mean..10.m.above.gnd. + 
    Wind.Direction.daily.mean..10.m.above.gnd. + Wind.Speed.daily.mean..80.m.above.gnd. + 
    Wind.Direction.daily.mean..80.m.above.gnd. + Wind.Speed.daily.mean..900.mb. + 
    Wind.Direction.daily.mean..900.mb. + Wind.Gust.daily.mean..sfc. + 
    Temperature.daily.max..2.m.above.gnd. + Temperature.daily.min..2.m.above.gnd. + 
    Relative.Humidity.daily.max..2.m.above.gnd. + Relative.Humidity.daily.min..2.m.above.gnd. + 
    Mean.Sea.Level.Pressure.daily.max..MSL. + Mean.Sea.Level.Pressure.daily.min..MSL. + 
    Total.Cloud.Cover.daily.max..sfc. + Total.Cloud.Cover.daily.min..sfc. + 
    High.Cloud.Cover.daily.max..high.cld.lay. + High.Cloud.Cover.daily.min..high.cld.lay. + 
    Medium.Cloud.Cover.daily.max..mid.cld.lay. + Medium.Cloud.Cover.daily.min..mid.cld.lay. + 
    Low.Cloud.Cover.daily.max..low.cld.lay. + Low.Cloud.Cover.daily.min..low.cld.lay. + 
    Wind.Speed.daily.max..10.m.above.gnd. + Wind.Speed.daily.min..10.m.above.gnd. + 
    Wind.Speed.daily.max..80.m.above.gnd. + Wind.Speed.daily.min..80.m.above.gnd. + 
    Wind.Speed.daily.max..900.mb. + Wind.Speed.daily.min..900.mb. + 
    Wind.Gust.daily.max..sfc. + Wind.Gust.daily.min..sfc. + pluie.demain + 
    + Season,nbest=1,int=T,nvmax = 42,method="exhaustive",data=MeteoData)
resu=summary(regmodel)
print(regmodel)
```


on regarde R square ,R square ajusté, Cp de Mallows et du critère BIC.
```{r}

plot(regmodel,scale = "Cp")
plot(regmodel,scale = "bic")

plot(regmodel,scale = "r2")
plot(regmodel,scale = "adjr2")

```



```{r}
regmodel1=lm(temp.demain~Temperature.daily.mean..2.m.above.gnd. + Relative.Humidity.daily.mean..2.m.above.gnd. + 
    Mean.Sea.Level.Pressure.daily.mean..MSL. + 
    Snowfall.amount.raw.daily.sum..sfc. + Medium.Cloud.Cover.daily.mean..mid.cld.lay. + 
    Low.Cloud.Cover.daily.mean..low.cld.lay.  + 
    Shortwave.Radiation.daily.sum..sfc.  + Wind.Speed.daily.mean..80.m.above.gnd. + 
     Wind.Speed.daily.mean..900.mb. + 
    Wind.Direction.daily.mean..900.mb. + 
    Temperature.daily.max..2.m.above.gnd. + Temperature.daily.min..2.m.above.gnd. + 
    Relative.Humidity.daily.max..2.m.above.gnd. + 
    Mean.Sea.Level.Pressure.daily.max..MSL. + Mean.Sea.Level.Pressure.daily.min..MSL. + 
    Total.Cloud.Cover.daily.max..sfc. + Total.Cloud.Cover.daily.min..sfc. + 
    High.Cloud.Cover.daily.max..high.cld.lay. + High.Cloud.Cover.daily.min..high.cld.lay. + 
    Medium.Cloud.Cover.daily.max..mid.cld.lay. + Medium.Cloud.Cover.daily.min..mid.cld.lay. + 
    Low.Cloud.Cover.daily.max..low.cld.lay. + 
    Wind.Speed.daily.max..10.m.above.gnd.  + Wind.Speed.daily.min..80.m.above.gnd.
     + Wind.Speed.daily.min..900.mb. 
     + pluie.demain + 
    + Season,data=MeteoData)
summary(regmodel1)
```

```{r}
regmodel2= lm(temp.demain ~ Temperature.daily.mean..2.m.above.gnd.  + Low.Cloud.Cover.daily.mean..low.cld.lay. + 
    Shortwave.Radiation.daily.sum..sfc.  + 
    Wind.Speed.daily.mean..80.m.above.gnd. + 
    Wind.Direction.daily.mean..900.mb. + 
    Temperature.daily.min..2.m.above.gnd. +Mean.Sea.Level.Pressure.daily.min..MSL.+Wind.Speed.daily.max..10.m.above.gnd. + 
    +  pluie.demain +Season,data=MeteoData)
summary(regmodel2)

```


```{r}
AIC(Modelforward1,Modelbackward1,regmodel2)
```


compare AIC(Stepforward,stepbacward,regmodel),on préfere le model Modelbackward1.


et puis,
on veut tester la pertinence des termes d'interaction entre les variables Temperature.daily.min..2.m.above.gnd.et pluie


```{r}
Modelint=lm(temp.demain ~  Mean.Sea.Level.Pressure.daily.mean..MSL. +  Temperature.daily.mean..2.m.above.gnd. +
     Low.Cloud.Cover.daily.mean..low.cld.lay. + 
    Shortwave.Radiation.daily.sum..sfc. + 
    Wind.Speed.daily.mean..80.m.above.gnd. + Wind.Speed.daily.mean..900.mb. + 
    Wind.Direction.daily.mean..900.mb.+ 
    Temperature.daily.min..2.m.above.gnd.:pluie.demain 
     +Wind.Speed.daily.max..10.m.above.gnd. + 
   Wind.Speed.daily.min..900.mb. + Season,data=MeteoData)
summary(Modelint)
```

```{r}
AIC(Modelint)
```

```{r}
anova(Modelbackward1,Modelint)
```

p_value<0.05, il ya d'interaction entre pluie et la température journalière minimale.

on préfèfere le model avec l'interaction.





les résultats ci-dessus montrent que le modèle R-square est très fort et toutes les variables sont significatives.



on utilise ce modéle pour prédire sur l'ensemble de données de test.

```{r}
predlm = predict(Modelint, newdata = Meteotest)

```


```{r}
xlm=data.frame(Year = Meteotest$date,temp.demain = Meteotest$temp.demain, Predicted = predlm)
xlm
```




```{r}
 write.csv(xlm,file="Prédiction(temp).csv")
```






