---
title: "Projet(Partie2- la présence de pluie le lendemain)"
author: "Supathini"
date: "30/08/2020"
output:
  html_document: default
  pdf_document: default
---

```{r setup, include=FALSE}
knitr::opts_chunk$set(echo = TRUE)
```

```{r}
library(readr)
Meteo=meteo_train <- read_csv("meteo.train.csv")
View(meteo_train)
```



on Crée une nouvelle covariable pour Season
```{r}
library(zoo)
```

```{r}
Meteo$date<-as.Date(with(Meteo,paste(Year,Month,Day,sep="-")),"%Y-%m-%d")
yq<-as.yearqtr(as.yearmon(Meteo$date,"%m-%d-%y")+1/12)
Meteo$Season<-factor(format(yq,"%q"),levels = 1:4,labels = c("winter","spring","summer","fall"))
```

```{r}
MeteoData=subset(Meteo,select=c(1,7:50))
MeteoData
```



```{r}
library(readr)
Meteotest=meteo_test <- read_csv("meteo.test.csv")
View(meteo_test)
```




```{r}
Meteotest$date<-as.Date(with(Meteotest,paste(Year,Month,Day,sep="-")),"%Y-%m-%d")
yq<-as.yearqtr(as.yearmon(Meteotest$date,"%m-%d-%y")+1/12)
Meteotest$Season<-factor(format(yq,"%q"),levels = 1:4,labels = c("winter","spring","summer","fall"))
```


```{r}
glm1=glm(pluie.demain~.-X1-date,data=MeteoData,family=binomial)
summary(glm1)
```


##Représentation des corrélations entre variables
```{r}
Meteocor<-subset(MeteoData,select=c(2:43))
datacor<-cor(Meteocor)
```

```{r}
dim(datacor)
```

```{r}
library(corrplot)
require(corrplot)
test <- matrix(datacor, nrow=42, ncol=42)
corrplot(test)
```
Quleques variables sont corrélées
1.les covariables Temperature daily mean,Temperature daily max,Temperature daily min.,et Temp.demain 
2.mean sea level pressure.daily.mean.MSL ,mean sea level pressure.daily.max.MSL et mean sea level pressure.daily.min.MSL 
3.wind.speed.daily.mean.10m.above.gnd et wind.speed.daily.mean.80m.above.gnd
4.Wind.Direction.daily.mean..10.m.above.gnd et Wind.Direction.daily.mean..80.m.above.gnd
5.Wind.Speed.daily.mean..900.mb et Wind.Speed.daily.max..900.mb
```{r}
glm2=glm(pluie.demain~.-X1-date-Temperature.daily.mean..2.m.above.gnd.-Temperature.daily.min..2.m.above.gnd.-Relative.Humidity.daily.min..2.m.above.gnd.-Relative.Humidity.daily.max..2.m.above.gnd.-Low.Cloud.Cover.daily.mean..low.cld.lay. -Wind.Direction.daily.mean..10.m.above.gnd.-Sunshine.Duration.daily.sum..sfc.-Mean.Sea.Level.Pressure.daily.max..MSL.-Wind.Speed.daily.max..80.m.above.gnd.-Wind.Speed.daily.mean..900.mb.-Wind.Speed.daily.mean..10.m.above.gnd.,data=MeteoData,family=binomial)
summary(glm2)
```


```{r}
anova(glm1,glm2,test='LRT')
```
P-value est >0.05 grand,on préfere le modele glm2,

##on Analyse la déviance
 La sortie nous indique
 Null deviance: 1635.4  on 1179  degrees of freedom
 Residual deviance: 1224.9  on 1148  degrees of freedom
 
```{r}
pchisq(1635.4-1224.9,1179-1148, lower = F)
pchisq(1224.9,1148, lower = F)
```
 ##On commence par comparer  le modéle glm2 au modéle sans covariable
On obtient une p-valeur trés faible : on rejette le modéle sans covariable.  le Modéle(glm2) est donc utile.
# Comparons maintenant  modéle(gml2) au modéle saturé

Là aussi, la p-valeur est faible : on rejette donc le modéle(glm2) et on préfére le modéle saturé. Autrement dit, le modéle(gml2) n'est pas suffisant.
 

Nous pouvons supprimer les variables qui ne sont pas significantes

```{r}
glm3=glm(pluie.demain ~ Snowfall.amount.raw.daily.sum..sfc. +Wind.Speed.daily.mean..80.m.above.gnd.+Wind.Direction.daily.mean..900.mb. +Mean.Sea.Level.Pressure.daily.min..MSL.+Medium.Cloud.Cover.daily.max..mid.cld.lay.+Wind.Speed.daily.max..10.m.above.gnd.+ Wind.Speed.daily.min..10.m.above.gnd.+Season  ,data=MeteoData,family=binomial)
summary(glm3)
```

on utilise aussi stepwise method et compare AIC

```{r}
glm4=step(glm1,data=MeteoData,family=binomial)
```
AIC=1261


```{r}
glm6=glm(pluie.demain ~  Snowfall.amount.raw.daily.sum..sfc. + 
    Total.Cloud.Cover.daily.mean..sfc. + Wind.Speed.daily.mean..80.m.above.gnd. + 
    Wind.Direction.daily.mean..80.m.above.gnd. + Wind.Direction.daily.mean..900.mb. + 
    Temperature.daily.max..2.m.above.gnd. + 
    Mean.Sea.Level.Pressure.daily.min..MSL. + 
     Medium.Cloud.Cover.daily.max..mid.cld.lay. + 
    Wind.Speed.daily.max..10.m.above.gnd. + Wind.Speed.daily.min..10.m.above.gnd. + 
    temp.demain + Season,data=MeteoData,family=binomial)
summary(glm6)
```


```{r}
glm5=glm(pluie.demain ~  Snowfall.amount.raw.daily.sum..sfc. + 
    Total.Cloud.Cover.daily.mean..sfc. + Wind.Speed.daily.mean..80.m.above.gnd. 
     + Wind.Direction.daily.mean..900.mb.  + Temperature.daily.max..2.m.above.gnd. + 
    Mean.Sea.Level.Pressure.daily.min..MSL.  + Medium.Cloud.Cover.daily.max..mid.cld.lay. + 
    Wind.Speed.daily.max..10.m.above.gnd. +temp.demain+Season+ Wind.Speed.daily.min..10.m.above.gnd.  ,data=MeteoData,family=binomial)
summary(glm5)
```



```{r}
Model11=glm(pluie.demain ~   Temperature.daily.mean..2.m.above.gnd.+ 
    Total.Cloud.Cover.daily.mean..sfc. + Wind.Speed.daily.mean..80.m.above.gnd. + 
    Wind.Direction.daily.mean..80.m.above.gnd. + Wind.Direction.daily.mean..900.mb. + 
    Wind.Gust.daily.mean..sfc.  + Mean.Sea.Level.Pressure.daily.min..MSL. + 
      
    High.Cloud.Cover.daily.max..high.cld.lay. + Medium.Cloud.Cover.daily.max..mid.cld.lay. + 
    Wind.Speed.daily.max..10.m.above.gnd. + Wind.Speed.daily.min..10.m.above.gnd. + temp.demain+ Season,data=MeteoData,family=binomial)
summary(Model11)
```

```{r}
Model12=glm(pluie.demain ~   Temperature.daily.max..2.m.above.gnd.+ 
    Total.Cloud.Cover.daily.mean..sfc. + Wind.Speed.daily.mean..80.m.above.gnd.  + Wind.Direction.daily.mean..900.mb.   + Mean.Sea.Level.Pressure.daily.min..MSL. + 
      
    Medium.Cloud.Cover.daily.max..mid.cld.lay. + 
    Wind.Speed.daily.max..10.m.above.gnd. + Wind.Speed.daily.min..10.m.above.gnd. +Season+ temp.demain,data=MeteoData,family=binomial)
summary(Model12)
```








On fait une prédiction sur de nouvelles données et on calcule Accuracy de notre modéle(glm5).


```{r}
pred1 = predict(glm5, newdata = Meteotest,type  = "response")
pred5 = (pred1 >= 0.5)
table(pred5, Meteotest$pluie.demain)
mean(pred5 == (Meteotest $pluie.demain))
accuracy <- 1-mean(pred5 != Meteotest$pluie.demain)
accuracy


```
 ##  on évalue l'erreur de prédiction


```{r}
mean(abs(pred5 - (Meteotest$pluie.demain == "TRUE")))
```


on calcule Accuracy for modéle(Model11).

```{r}
pred2 = predict(Model11, newdata = Meteotest,type  = "response")
predM = (pred2 >= 0.5)
table(predM, Meteotest$pluie.demain)
mean(predM == (Meteotest $pluie.demain))
```

```{r}
accuracy <- 1-mean(predM != Meteotest$pluie.demain)
accuracy

```

```{r}
mean(abs(predM - Meteotest$pluie.demain), na.rm = T)
```


```{r}
AIC(glm5,Model11)
```


on choisit le modéle qui donne l'erreur la plus basse et le model avec un AIC inférieur est toujours préféré.
donc on préfere le modele est glm5


```{r}

```

on utilise ce modéle pour prédire sur l'ensemble de données de test.

```{r}
x1=data.frame(Year = Meteotest$date,pluie.demain = Meteotest$pluie.demain, Predicted = pred5)
x1
```

```{r}
 write.csv(x1,file="Prédiction(pluie).csv")

```

####ROC curve
```{r}
library(ROCR)
```

```{r}
pred.rocr <- prediction(pred1, Meteotest$pluie.demain)
ROCRperf <- performance(pred.rocr, measure='tpr', x.measure='fpr')
plot(ROCRperf,colorize=TRUE)

```
Calculate the Area under curve(AUC)
```{r}
performance(pred.rocr, "auc")@y.values[[1]] 
```

Auc est 0.76 qui indique que notre modélé est bon.








```{r}

```

